【裁判字號】    95,交訴,158
【裁判日期】    950927
【裁判案由】    公共危險等
【裁判全文】
臺灣高雄地方法院刑事判決             95年度交訴字第158號
公  訴  人  臺灣高雄地方法院檢察署檢察官
被      告  甲○○
                    樓
上列被告因公共危險等案件，經檢察官提起公訴（95年度偵字第
12162號），被告於審理程序中就被訴事實為有罪之陳述，經審
判長告知簡式審判程序之旨，並聽取公訴人及被告意見後，本院
認為適宜進行簡式審判程序，判決如下：
    主  文
甲○○駕駛動力交通工具肇事，致人受傷而逃逸，處有期徒刑陸
月，如易科罰金，以銀元佰元即新台幣玖佰元折算壹日。緩刑
貳年。
    事  實
一、甲○○於民國95年3 月19日10時45分許，駕駛車牌號碼XV─
    7770號自小客車，沿高雄市○○路由南往北方向行駛，行經
    該路與興中一路口有號誌交岔路口，欲直行通過該交岔路口
    時，本應注意車前狀況，隨時採取必要之安全措施，以避免
    危險事故之發生，且遇有紅燈號誌應停止，待轉換為綠燈始
    得通行，詎甲○○行駛至該交岔路口時，見其行駛方向號誌
    為紅燈，竟強行直行通過上開路口而闖越紅燈，亦疏未注意
    車前狀況；適有丙○○騎乘車牌號碼MTF —832 號重型機車
    ，沿興中一路由東往西方向行駛，行駛至上開交岔路口時，
    見其行駛方向號誌為綠燈，即直行通過該交岔路口時，遭甲
    ○○所駕駛上開自小客車擦撞，致丙○○人車倒地，而受有
    頭部外傷併左側眼瞼瘀傷及左膝擦挫傷之傷害（過失傷害部
    分，業據丙○○於95年9 月13日撤回告訴）。甲○○於肇事
    致人受傷後，竟未對丙○○採取必要之救護措施，亦未留待
    現場等候警員到場處理，反旋基於肇事逃逸之故意，駕駛上
    開自小客車駛離現場，嗣經姓名年籍不詳之路人記下甲○○
    所駕駛之上開自小客車車牌號碼，交由至現場處理之員警而
    循線查獲。
二、案經高雄市政府警察局苓雅分局報告臺灣高雄地方法院檢察
    署檢察官偵查起訴。
    理  由
一、本件被告甲○○涉犯刑法第185 條之4 駕駛動力交通工具肇
    事逃逸罪部分，其法定刑為死刑、無期徒刑、最輕本刑為3
    年以上有期徒刑以外之罪，被告於本院審理程序進行中就被
    訴事實為有罪之陳述，由本院告知簡式審判程序之要旨並聽
    取其與公訴人之意見，經被告同意適用簡式審判程序後，本
    院亦認無不得或不宜改依簡式審判程序進行之處，爰依刑事
    訴訟法第273 條之1 第1 項規定，本院合議庭裁定被告所涉
    刑法第185 條之4 駕駛動力交通工具肇事逃逸罪部分，進行
    簡式審判程序，合先敘明。
二、訊據被告對其於上開犯罪事實坦承不諱，核與證人即告訴人
    丙○○、證人即於本件事故發生後最先至現場處理之高雄市
    政府警察局苓雅分局成功派出所警員丁○○，先後於偵查及
    本院審理中證述情節相符，復有阮綜合醫院診斷證明書1 紙
    （見警卷第7 頁）、車牌號碼XV─7770號自小客車照片6 幀
    （見警卷第9 頁）、告訴人照片一幀（見偵查卷第11頁）及
    高雄市政府警察局苓雅分局95年5 月22日高市警苓分偵字第
    09500103 88 號函附本件事故現場圖暨現場照片10幀（見偵
    查查卷第12至18頁）等資料在卷可資佐證，足認被告之自白
    與事實相符，堪以採信。本件事證明確，被告犯行堪以認定
    。
三、核被告所為，係犯刑法第185 條之4 之肇事逃逸罪。爰審酌
    被告肇事後因恐負刑責而逃逸，罔顧被害人之生命安全，本
    不應寬貸，惟其犯後坦承犯行，並與被害人以新臺幣30,000
    元達成和解，已於審理程序程序中當庭給付現金予告訴人，
    取得被害人之原諒，此有本院95年9 月13日審理程序筆錄1
    份（見本院95年8 月13日審理程序筆錄）足資佐憑，尚具悔
    意等一切情狀，酌情量處如主文所示之刑，並諭知易科罰金
    之折算標準。末查，被告前未曾受有期徒刑以上刑之宣告，
    有臺灣高雄地方法院檢察署刑案資料查註紀錄表、臺灣高等
    法院被告前案紀錄表各1 份附卷可稽，被告因一時失慮致觸
    法網，犯後復已與被害人達成和解，深具悔意，經此偵查及
    審判程序後，應知戒慎而無再犯之虞，本院認對其所宣告之
    刑以暫不執行為適當，依刑法第74條第1 項第1 款併予宣告
    緩刑2 年，以啟自新（依最高法院95年度第8 次刑事庭會議
    決議第7 點，新法施行後緩刑之宣告，應適用新法第74條之
    規定）。另本院斟酌被告前揭公共危險犯行，認並無對被告
    所諭之緩刑附加條件之必要，併此敘明。
四、按行為後法律有變更者，適用行為時之法律。但行為後之法
    律有利於行為人者，適用最有利於行為人之法律，刑法第2
    條第1 項定有明文。被告於犯罪時之刑法第41條第1 項前段
    規定：「犯最重本刑為5 年以下有期徒刑以下之刑之罪，而
    受6 個月以下有期徒刑或拘役之宣告，因身體、教育、職業
    、家庭之關係或其他正當事由，執行顯有困難者，得以1 元
    以上3 元以下折算1 日，易科罰金。」又被告行為時之易科
    罰金折算標準，修正前罰金罰鍰提高標準條例第2 條前段（
    現已刪除）規定，就其原定數額提高為100 倍折算1 日，被
    告行為時之易科罰金折算標準，應以銀元300 元折算1 日，
    經折算為新臺幣後，應以新臺幣900 元折算為1 日。惟95年
    7 月1 日修正公布施行之刑法第41條第1 項前段則規定：「
    犯最重本刑為5 年以下有期徒刑以下之刑之罪，而受6 個月
    以下有期徒刑或拘役之宣告者，得以新臺幣1000元、2000元
    或3000元折算1 日，易科罰金。」比較修正前後之易科罰金
    折算標準，以95年7 月1 日修正公布施行前之規定，較有利
    於被告，則應依刑法第2 條第1 項前段，適用修正前刑法第
    41條第1 項前段規定，定易科罰金折算標準，附此敘明。
據上論斷，應依刑事訴訟法第273 條之1 第1 項、第299 條第1
項前段，刑法第2 條第1 項、第185 條之4 、第74條第1 項第1
款，修正前刑法第41條第1 項前段，修正前罰金罰鍰提高標準條
例第2 條，現行法規所定貨幣單位折算新臺幣條例第2 條，判決
如主文。
本案經檢察官乙○○到庭執行職務。
中    華    民    國    95    年    9     月    27    日
                交通法庭  審判長法  官  唐照明
                                法  官  周宛瑩
                                法  官  洪乙心
以上正本證明與原本無異。
如不服本判決，應於判決送達後10日內，向本院提出上訴狀。
                                書記官  吳良美
中    華    民    國    95    年    9     月    27    日
附錄本判決論罪科刑法條
中華民國刑法第185條之4
（肇事遺棄罪）
駕駛動力交通工具肇事，致人死傷而逃逸者，處 6 月以上 5 年
以下有期徒刑。


司法院資訊處製作；財團法人民間司法改革基金會備份。
